【裁判字號】    99,聲再,49
【裁判日期】    991006
【裁判案由】    聲請再審
【裁判全文】
臺灣高雄地方法院刑事裁定              99年度聲再字第49號
再審聲請人
即受判決人  甲○○
上列再審聲請人即受判決人因違反槍砲彈藥刀械管制條例案件，
對於本院96年度訴緝字第77號中華民國97年2 月26日確定判決（
起訴案號：臺灣高雄地方法院檢察署94年度偵字第18011 號），
聲請再審，本院裁定如下：
    主  文
再審之聲請駁回。
    理  由
一、聲請再審意旨略以：聲請再審人即受判決人甲○○（下稱聲
    請人）前於民國94年8 月4 日，在高雄縣鳳山市○○路32號
    ，為警查獲持有制式手槍1 把，而於97年2 月26日經本院以
    96年度訴緝字第77號判決（下稱原判決）判處有期徒刑5 年
    1 月，併科罰金新臺幣（下同）20萬元，嗣於97年8 月15日
    撤回上訴確定；惟原判決依據聲請人於警詢毒癮發作時之自
    白認定聲請人係於91年間自友人張金福處收受扣案制式手槍
    ，然張金福早於87年11月13日即已死亡，有戶籍謄本附卷可
    查，故張金福自無可能於死亡後之91年間交付扣案制式手槍
    予聲請人，實際上，該手槍係另一名已死亡之「顏景科」於
    94年初交予聲請人寄藏，此由該手槍係於94年8 月間查獲亦
    可推認，因上開犯罪時間攸關聲請人是否構成累犯而得否儘
    早假釋，是原判決有上開顯然之錯誤，爰依法聲請再審云云
    。
二、按刑事訴訟法第420 條第1 項第6 款所謂發見確實之新證據
    ，係指該證據於事實審法院判決前已經存在，為法院、當事
    人所不知，不及調查斟酌，至其後始行發見，且就證據本身
    形式上觀察，固不以絕對不須經過調查程序為條件，但必須
    顯然可認為足以動搖原有罪確定判決，而為受判決人無罪、
    免訴、免刑或輕於原判決所認罪名之判決者為限。故受理聲
    請再審之最後事實審法院，應就聲請再審理由之所謂「新證
    據」，是否具備事實審判決前已經存在，為法院、當事人所
    不知，事後方行發見之「嶄新性」，及顯然可認足以動搖原
    有罪確定判決，應為無罪、免訴、免刑或輕於原判決罪名之
    「顯然性」二要件，加以審查，為判斷應否准予開始再審之
    準據（最高法院93年度台抗字第98號裁定要旨足參）。
三、經查：
  (一)聲請人持有制式手槍犯行，經本院於97年2 月26日以96年度
    訴緝字第77號判決判處有期徒刑5 年1 月，併科罰金20萬元
    ，嗣於97年8 月15日撤回上訴確定等情，有本院原判決書、
    臺灣高等法院被告前案紀錄表在卷可查，並經本院調取前開
    卷宗核閱無誤，是此部分之事實，堪予確認。
  (二)聲請人固提出張金福之戶籍謄本，主張張金福早於87年11月
    13日即已死亡，故原判決依聲請人警詢毒癮發作時之自白認
    定聲請人係於91年間自友人張金福處收受扣案制式手槍，顯
    然有誤，因而主張本件有刑事訴訟法第420 條第1 項第6 款
    發現新證據之再審事由。惟查本件聲請人於94年8 月5 日內
    勤偵查中向檢察官供稱：槍枝係已去世之友人張金福於91年
    初所寄藏等語（參偵卷第10頁），顯見聲請人於偵查中早知
    張金福已死亡之事實，故可證明張金福已死亡之戶籍謄本，
    乃判決前已經存在之證據，而為聲請人於原判決確定前早已
    知悉，是上開戶籍謄本縱於偵查時未及提出，然聲請人自94
    年8 月5 日偵查中為上開供述起至本院97年2 月26日判決時
    止，有長達2 年以上之時間可自行提出或請求調查此等證據
    ，且其於96年4 月25日本院審理時即選任辯護人在卷，亦非
    全然不知法律之人，竟於本院原審判決前怠於提出，待判決
    確定入監執行後，為求儘早假釋方提出戶籍謄本而為上開主
    張，自難謂上開證據有何符合前開說明所謂之「嶄新性」可
    言，從而，聲請人所提出上開「張金福戶籍謄本」，與聲請
    再審理由所要求之「嶄新性」條件自有不合。
  (三)聲請人又主張：該手槍係另一名已死亡之「顏景科」於94年
    初交予聲請人寄藏，此由該手槍係於94年8 月間查獲亦可推
    認云云。惟聲請人所稱之「顏景科」目前已死亡之事實，業
    據聲請人於本院調查時供承在卷（參本院卷第29頁），故此
    部分之主張除聲請人片面之供述外，並無其他證據可資佐證
    ，仍需經調查程序始能判斷，自與前揭說明中顯然可認為足
    以動搖原判決之「顯然性」要件不符；至查獲時間僅能表示
    聲請人係於何時為警查獲犯罪事實，並不足以推認扣案槍枝
    必於當年所寄藏，是聲請人上開所指，亦難認有何足以動搖
    原判決之「顯然性」存在；此外，聲請人復未能提出任何足
    以動搖原有罪確定判決，而為聲請人無罪、免訴、免刑或輕
    於原判決所認罪名判決之其他證據以供本院審認，從而，聲
    請人上開主張，均與刑事訴訟法第420 條第1 項第6 款規定
    得聲請再審之要件不合。
  (四)綜上所述，本件聲請人所舉之事由，與刑事訴訟法第420 條
    第1 項第6 款規定之再審要件均有未合，其聲請再審為無理
    由，應予駁回。
四、依刑事訴訟法第434 條第1 項裁定如主文。
中    華    民    國    99    年    10    月    6     日
                  刑事第十五庭  審判長法  官    莊珮君
                                      法  官    吳佳樺
                                      法  官    王俊彥
如不服本裁定應於送達後5 日內向本院提出抗告狀。
以上正本證明與原本無異。
中    華    民    國    99    年    10    月    6     日
                                      書記官    黃園芳

司法院資訊處製作；財團法人民間司法改革基金會備份。
